【裁判字號】    97,易,2529
【裁判日期】    970908
【裁判案由】    竊盜
【裁判全文】
臺灣板橋地方法院刑事判決              97年度易字第2529號
公  訴  人  臺灣板橋地方法院檢察署檢察官
被      告  甲○○
上列被告因竊盜案件，經檢察官提起公訴（97年度偵字第19241
號），被告於審理中就被訴事實為有罪之陳述，本院裁定行簡式
審判程序，並判決如下：
    主  文
甲○○共同攜帶兇器毀壞門扇竊盜，累犯，處有期徒刑壹年。
    事  實
一、甲○○前於民國八十九年間因竊盜案件，經臺灣高等法院以
    九十年度上易字第一四四七號判處有期徒刑一年三月確定；
    又於同年間因竊盜案件，經臺灣士林地方法院以八十九年度
    易字第五二九號判處有期徒刑六月確定；復於九十年間因違
    反毒品危害防制條例案件，經臺灣高等法院以九十年度上訴
    字第一一七號判處有期徒刑十月確定。上揭三罪刑，復經臺
    灣高等法院以九十年度聲字第二三三五號裁定應執行有期徒
    刑二年三月確定，於九十一年十月一日縮短刑期假釋出監，
    於九十二年七月八日縮刑期滿執行完畢（於本案構成累犯）
    。又於九十四年間再因竊盜案件，經本院以九十四年度易字
    第八八七號判處有期徒刑一年六月確定，復於同年間因違反
    毒品危害防制條例案件，經本院以九十五年度訴字第二八五
    ０號判決分別判處有期徒刑八月、四月確定，另於九十五年
    間，因殺人未遂等案件，經本院以九十五年度重訴字第六五
    號判決分別判處有期徒刑五月、四年二月，併科罰金新臺幣
    十二萬元，如易服勞役，以新臺幣一千元折算一日，嗣經臺
    灣高等法院以九十六年度上訴字第二二九號判決駁回上訴確
    定；上揭竊盜、毒品案件所示之數罪刑及殺人未遂等案件所
    示之有期徒刑五月部分，復經本院以九十七年度聲減字第二
    六二號裁定依序減為有期徒刑九月、四月、二月、二月又十
    五日，並連同殺人未遂等案件所示之有期徒刑四年二月部分
    合併定應執行有期徒刑五年三月確定。再於九十四年間因違
    反毒品危害防制條例案件，經臺灣桃園地方法院以九十四年
    度訴字第二一一八號判處有期徒刑十月確定，現與前揭所示
    之數罪刑在監接續執行中。
二、詎甲○○猶不思悔改，其與綽號「石頭」之石智盛（檢察官
    另案偵查）因缺錢花用，竟共同意圖為自己不法所有之犯意
    聯絡，於九十七年一月十七日下午二時許，由甲○○騎乘車
    號Ｆ五Ｙ－八一七號重型機車附載石智盛，至臺北縣新莊市
    ○○路一號，其二人將車停妥，趁該處一樓大門未鎖而侵入
    該大樓後，由石智盛撿拾竹竿一支，並攜帶客觀上具危險性
    ，足以對人之生命、身體構成威脅而可供兇器使用之金屬材
    質工具（未扣案），在乙○○位於上址五樓之住宅，由甲○
    ○在樓梯口把風，再由石智盛手持該金屬材質之工具撬壞上
    址大門之門鎖，侵入乙○○之住宅（所涉無故侵入上開大樓
    、住宅部分，均未據告訴），竊取屋內佛堂神像上所掛之金
    牌二十一塊，及房間、抽屜內之金項鍊三條、現金新臺幣四
    萬八千元、手錶二支（起訴書誤載手錶一支）、戒指一個、
    數位相機一台、乙○○兒子潘俊良之護照、孫子潘冠宇之身
    分證等物（起訴書漏載上開數位相機、護照、身分證部分）
    ，得手後，其二人即騎乘上開機車逃離現場。嗣因乙○○返
    家發現住處遭竊即報警處理，經警調閱附近路口之監視錄影
    畫面，循線查獲上情。
三、案經臺北縣政府警察局新莊分局報請臺灣板橋地方法院檢察
    署檢察官偵查起訴。
    理  由
一、上揭竊盜事實，業據被告甲○○於警詢、偵查及本院審理中
    均坦承不諱，核與證人即被害人乙○○於警詢、偵查及本院
    審理中指證之情節相符，且有上開失竊現場附近路口之監視
    錄影畫面翻拍照片及共犯石智盛之照片在卷可稽，被告自白
    核與事實相符，堪以採憑。本案事證明確，被告犯行堪以認
    定。
二、查被告與石智盛共同竊取上開住宅財物時所攜帶並持以破壞
    該住宅大門門鎖之工具，雖未扣案，但其等可持上開工具撬
    壞大門門鎖，此據被害人乙○○於警詢、偵查中指證明確，
    衡情該工具應係金屬材質且質地堅硬，若持以行兇，客觀上
    足以傷害人之生命、身體安全而具有危險性，足徵該工具在
    客觀上足以對於人之生命、身體安全構成威脅，應屬兇器無
    訛。至被告於警詢時固供稱石智盛行竊當時是拿竹竿把鐵門
    撬壞等語，但被告於偵查及審理中則供稱當時石智盛有拿一
    支竹竿上樓，但他如何破壞門鎖的，我不清楚等語，與其警
    詢供述情節不合，復參以被害人乙○○於本院審理中陳稱伊
    住處大門門鎖整個壞掉了，事後已經換新的，被告說當時用
    竹竿撬壞門鎖的是不可能的，應是以金屬工具破壞的等語，
    是被告於行竊當時既未看見石智盛究以何種器物將門鎖撬壞
    ，則其警詢供稱石智盛當時係拿竹竿把鐵門撬壞等語，應係
    臆測之詞，並非可採，又因該工具既可持以撬壞門鎖，衡情
    該工具應係金屬材質，業如前述，堪認被告與石智盛行竊時
    持以撬壞門鎖之工具應係金屬材質器具，並非竹竿，併此敘
    明
三、故核被告甲○○所為，係犯刑法第三百二十一條第一項第三
    款、第二款之攜帶兇器毀壞門扇竊盜罪。至公訴意旨漏未斟
    酌被告攜帶兇器行竊之情節，僅認被告所為係犯刑法第三百
    二十一條第一項第二款毀壞門扇竊盜罪，容有未洽，惟因論
    罪條文與起訴條文相同，僅竊盜加重條件有增加，不生變更
    起訴法條之問題。又被告與石智盛二人就上開竊盜犯行，有
    犯意聯絡及行為分擔，皆為共同正犯。另被告有事實欄所載
    之犯罪執行完畢紀錄，有臺灣高等法院被告前案紀錄表在卷
    可按，其於有期徒刑之執行完畢後五年內，故意再犯本件有
    期徒刑以上之罪，為累犯，應依刑法第四十七條第一項之規
    定加重其刑。爰審酌被告前有竊盜之犯罪紀錄（見卷附臺灣
    高等法院被告前案紀錄表），素行不佳，及其犯罪之動機、
    目的、手段、所竊取財物之價值及現金數額，告訴人所受損
    失甚大，兼衡被告國中畢業之智識程度（見警詢筆錄），及
    其犯後坦承犯行並供出共犯之態度等一切情狀，量處如主文
    所示之刑，以資懲儆。至被告行竊時所攜帶之竹竿及撬壞門
    鎖之工具，雖係本案竊盜犯罪所用之物，但無證據證明係被
    告或共犯石智盛所有之物，且未據扣案，爰不予宣告沒收，
    附此敘明。
據上論斷，應依刑事訴訟法第二百七十三條之一第一項、第二百
九十九條第一項前段，刑法第二十八條、第三百二十一條第一項
第二款、第三款、第四十七條第一項，判決如主文。
本案經檢察官李巧菱到庭執行職務。
中    華    民    國    97    年    9     月    8     日
                  刑事第十三庭  法  官  楊 志 雄
以上正本證明與原本無異
如不服本判決應於送達後10日內向本院提出上訴狀
                                書記官  陳 春 銘
中    華    民    國    97    年    9     月    8     日
附錄本案論罪科刑法條全文：
刑法第321條第1項第2、3款
犯竊盜罪而有左列情形之一者，處6月以上、5年以下有期徒刑：
  二、毀越門扇、牆垣或其他安全設備而犯之者。
  三、攜帶兇器而犯之者。


司法院資訊處製作；財團法人民間司法改革基金會備份。
